【裁判字號】    99,上訴,2312
【裁判日期】    990818
【裁判案由】    毒品危害防制條例
【裁判全文】
臺灣高等法院刑事判決                99年度上訴字第2312號
上  訴  人
即  被  告  甲○○
選任辯護人  姜至軒  律師
            洪惠平  律師
上列上訴人因毒品危害防制條例案件，不服臺灣桃園地方法院99
年度訴字第143號，中華民國99年5月21日第一審判決（起訴案號
：臺灣桃園地方法院檢察署98年度偵字第22628號），提起上訴
，本院判決如下：
    主  文
上訴駁回。
    事  實
一、甲○○明知甲基安非他命係毒品危害防制條例所列管之第二
    級毒品，依法不得持有、販賣。緣甲○○與林忠村2人為朋
    友關係，林忠村提供車號MK-7302自用小客車供甲○○使用
    ，2人並簽訂租賃契約，約定出租期間2月，該車平時由甲○
    ○使用，若林忠村要使用該車則由甲○○將該車開回借予林
    忠村使用，於民國98年10月14日下午6、7時，租賃期間尚未
    屆滿，林忠村電話聯絡甲○○表示欲使用該車1、2天，要求
    甲○○將車輛自臺北開至桃園交付，並預計由林忠村駕車將
    甲○○送回臺北。甲○○則於不詳時地以不詳價格，向綽號
    「小胖」之人取得不詳重量之甲基安非他命（無證據證明甲
    ○○係意圖營利而販入）。於98年10月15日凌晨，適林忠村
    與其女友張瑞娟一同至桃園縣八德市○○○街其友人所有之
    空屋處，林忠村並以張瑞娟所持用之門號0000000000號之行
    動電話，陸續於同年10月15日凌晨0時49分、0時51分、1時1
    3分許，分別發送「你還有多久會到」、「你還有多久會到
    我朋友要處理男生問多久會好」、「你去土城要處理女生，
    然後在拿去給別人還是？我也有處理女生」等內容之簡訊至
    甲○○持用之門號0000000000號行動電話，向甲○○暗示欲
    向其購買甲基安非他命之意，並電話聯絡約定於同日凌晨2
    時許，在上開永福西街空屋處見面，甲○○竟基於意圖營利
    販賣第二級毒品甲基安非他命之犯意，即以附表一編號6所
    示之黑色腰包，其內裝帶供販賣所用之附表二編號1所示之
    甲基安非他命1包、附表一編號3、4、5所示之夾鍊袋、電子
    磅秤、分裝吸管等物，並駕上開小客車搭載友人莊阡鳳一同
    前往，於同日凌晨2時許，在上開桃園縣八德市○○○街某
    空屋處與林忠村、張瑞娟見面，4人碰面後，先逗留在上開
    空屋處至少直到同日凌晨2時55分許，期間林忠村乃向甲○
    ○表示欲購買新臺幣（下同）1千元之甲基安非他命，雙方
    達成毒品買賣合意後，因林忠村身上無足夠金錢支付購毒價
    金，甲○○乃尚未將甲基安非他命交付林忠村，林忠村即向
    張瑞娟，而張瑞娟原欲自郵局自動提款機提領購毒價金，但
    因提款卡提領超過郵局限制之次數，在補摺前無法以提款卡
    提領現金，張瑞娟遂提議由其回家拿取存摺補刷後再行提領
    ，此時即由林忠村駕駛前開自用小客車搭載甲○○、張瑞娟
    、莊阡鳳離開上開空屋處，一同至張瑞娟位於桃園縣中壢市
    ○○街之住處附近，由張瑞娟1人上樓至住處拿取存摺，其
    餘3人則在車上等待，待張瑞娟攜帶存摺下樓後，於同日凌
    晨3時55分許，林忠村再次駕車搭載甲○○、張瑞娟、莊阡
    鳳駛至鄰近位於桃園縣中壢市○○路856號之郵局前，由張
    瑞娟下車至自動櫃員機補摺後欲提領現金轉交林忠村，以支
    付甲○○用以購買甲基安非他命，惟補摺尚未完畢，張瑞娟
    因見警車巡邏至該處而心虛，則趕緊上車欲離去，員警見該
    車深夜停靠郵局提款機前，車上之人行跡可疑，即上前予以
    盤查後發現林忠村係通緝之人犯，遂要求甲○○、林忠村、
    張瑞娟、莊阡鳳攜帶隨身背包下車，甲○○下車後將背包置
    於自用小客車後行李箱上，即趁隙轉身逃逸，但一時緊張跌
    倒，為警帶回現場，並當場自甲○○之背包內扣得附表一編
    號6所示之腰包，該腰包內裝有附表二所示之甲基安非他命1
    包、附表一編號3、4、5所示之電子磅秤、夾鏈袋、分裝吸
    管等物及與本案無關如附表三編號2所示之海洛因，並於甲
    ○○身上及皮夾內扣得如附表三編號1、3所示之行動電話、
    現金，甲○○始販賣未得逞。
二、案經桃園縣政府警察局移送臺灣桃園地方法院檢察署檢察官
    偵查起訴。
    理  由
甲、證據能力部分：
  一、按被告以外之人於檢察事務官、司法警察官或司法警察調
      查中所為之陳述，與審判中不符時，其先前之陳述具有較
      可信之特別情況，且為證明犯罪事實所必要者，得為證據
      ，刑事訴訟法第159條之2定有明文。故被告以外之人於檢
      察事務官、司法警察官或司法警察調查中所為之陳述，基
      於實體發現真實之訴訟目的，依刑事訴訟法第159條之2規
      定，如與審判中之陳述不符時，經比較結果，其先前之陳
      述，如具有「較可信之特別情況」，且為「證明犯罪事實
      存否所必要」者，例外賦予證據能力。所稱「具有較可信
      之特別情況」係屬於證據能力之要件，法院應比較其前後
      陳述時之外在環境及情況，以判斷何者較為可信，例如：
      陳述時有無其他訴訟關係人在場，陳述時之心理狀況、有
      無受到強暴、脅迫、詐欺、利誘等外力之干擾，據以判斷
      該傳聞證據是否具有證據能力（最高法院97年度台上字第
      6162號判決意旨參照）。查證人林忠村於原審審理時證稱
      查獲當日沒有要向被告表示要購買甲基安非他命，發送簡
      訊是要陷害被告云云，顯與其於警詢中指稱伊有向甲○○
      買過毒品，查獲當日伊有傳簡訊與被告要購買毒品並約定
      見面，見面後因伊身上沒有太多現金，才開車至中壢市○
      ○路上郵局要領錢時就被警方查獲之陳述不符，惟證人林
      忠村警詢筆錄作成時，警方已先踐行告知義務，且無夜間
      詢問之情形，再參以證人林忠村於檢察官偵查初訊時亦明
      確陳明其在警詢中所述屬實，並無冤枉甲○○之情，復於
      偵查中及原審審理時均證稱於警詢中並無遭刑求或詐欺取
      供（見偵查卷第58頁，原審卷第82頁反面），堪認該警詢
      筆錄確係依證人林忠村自行陳述而記載，爰審酌該警詢筆
      錄作成之外部情況，並考量證人林忠村於警詢中亦坦承有
      施用海洛因、甲基安非他命，係不利於己之陳述，其虛偽
      陳述之可能性自屬極低，況其於警詢時較不假修飾上開供
      詞對自己或他人所生之利害關係，且較無來自被告同庭在
      場之壓力，亦無串謀而故為迴護被告之機會，揆諸上揭說
      明，證人林忠村於警詢時證述伊欲向被告購買毒品，並以
      簡訊傳送與被告表示要購買甲基安非他命，再於郵局提款
      支付購毒價金前為警查獲乙節所為之陳述，可信程度較高
      ，從而證人林忠村於警詢時之陳述，自具有較可信之特別
      情況，且其警詢之陳述，並為證明被告是否販賣甲基安非
      他命未遂之犯行所必要，故證人林忠村於警詢有關要跟被
      告購買甲基安非他命之陳述，係認符合前開刑事訴訟法第
      159條之2之情形，依法有證據能力。又證人林忠村於原審
      審理時雖否認其警詢中所述之真實性，並陳稱：當日被查
      獲前有與1位黃姓員警聯絡，伊發簡訊是要陷害被告，說
      要買安非他命是為了要被告趕快把車子開過來，是因為警
      察還沒有到，為了要拖時間，才叫張瑞娟領錢，伊是怕被
      告交保後將車子開走才陷害他云云，惟查，證人林忠村與
      被告間僅為朋友關係，被告係向林忠村租借汽車，2人並
      無仇恨或財務糾紛等情，業據被告及證人林忠村、張瑞娟
      、莊阡鳳於警詢分別證述在卷（見偵查卷第19、38、43、
      48頁），證人林忠村於偵查中更證稱沒有冤枉被告（見偵
      查卷第58頁）。又依證人張瑞娟於審理中證稱：被告與林
      忠村有簽立汽車租賃契約將汽車出租予被告，約定如果林
      忠村與伊要使用車子，就由被告將車子開回來先借予伊2
      人使用，被告亦同意，查獲當天被告還沒到時，林忠村有
      說被告要把車開來還伊2人用1、2天，他們還車以後要再
      開車送他們回去等語（見原審卷第90、91頁反面），而被
      告亦供承：林忠村於98年10月14日晚間6、7時打伊行動電
      話表示他要用車子，要伊將車子從臺北開到桃園給他使用
      ，之前有簽約約定汽車讓伊使用2個月...林忠村有說要先
      載伊與莊阡鳳回臺北等語（見原審卷第7頁反面），足認
      被告係應林忠村要求將汽車自臺北開至桃園供林忠村暫時
      使用，且林忠村於案發當時亦計畫將被告、莊阡鳳載回台
      北，殊難見被告、林忠村間就租賃汽車有何重大爭執，再
      觀諸案發當日被告與林忠村、張瑞娟、莊阡鳳4人自凌晨2
      時許碰面後至同日凌晨3時55分遭警查獲，中間除張瑞娟
      有上樓拿取存摺外，4人皆和平共處，遭警逮捕後亦俱陳
      稱彼此無仇恨宿怨，況依證人林忠村傳送簡訊之內容尚另
      提及海洛因，若係要陷害被告，大可供出被告欲販賣第一
      級毒品海洛因之重罪，卻又不為，顯見其於原審審理時改
      稱因與被告因租賃汽車一事心生不悅而陷害被告云云，與
      客觀事實不符，洵為迴護被告之詞。又證人林忠村於原審
      審理時另證稱：伊於遭查獲前1天有與1位黃姓員警聯絡告
      知伊約凌晨2點半左右會到普騰街那裡，員警回答伊說好
      了，他知道了，當日張瑞娟在郵局前領錢是為了拖時間，
      因為警察還沒有到云云（見原審卷第85頁正反面），惟本
      件係桃園縣政府警察局保安警察隊員警巡邏時發現可疑，
      經盤檢查獲之案件，並無保安隊員警接獲檢舉、線報之事
      ，此有桃園縣政府警察局99年4月9日桃警刑字第09900480
      26號函在卷可參（見原審卷第156頁），若依證人林忠村
      之證述，其係事先向黃姓員警通風報信，員警自應提早於
      現場埋伏，豈有遲遲未到，尚需張瑞娟以至郵局提款來拖
      延時間之理，且證人林忠村於本件遭警查獲後，經採尿送
      驗呈鴉片類及安非他命類陽性反應，致遭警移送施用第一
      級、第二級毒品之犯行，並經檢察官偵查起訴，此有臺灣
      桃園地方法院檢察署檢察官98年度毒偵字第5167號起訴書
      可參（見原審卷第153頁），果證人林忠村為陷害被告，
      竟向員警通報而使自己亦受刑事追訴，殊難想像，況證人
      林忠村對於所稱黃姓員警之真實姓名、聯絡電話、服務單
      位均一無所知，其所稱之黃姓員警亦非現場查獲之員警，
      證人林忠村於警詢時又未表示本件伊係檢舉人，在在可見
      證人林忠村上開所稱：因被告自永福西街開走伊車，心生
      不快，才故意發簡訊陷害被告，有事前與黃姓員警聯絡，
      張瑞娟領錢是為了要拖時間云云，要與事實不符，不可採
      信。綜上，證人林忠村於原審審理時所稱：於警詢、偵查
      證述當天有要向被告購買甲基安非他命是為了陷害被告云
      云，顯係嗣後為迴護被告之詞，自不足採，合先敘明。
  二、按被告以外之人於偵查中向檢察官所為之陳述，除顯有不
      可信之情況者外，得為證據，刑事訴訟法第159條之1第2
      項定有明文。證人林忠村於檢察官偵查中經具結後所為之
      陳述，查無顯不可信之情況，被告及辯護人於本院已表明
      同意其證據能力（見本院卷第59頁），被告及辯護人亦未
      指出並證明上開證人之證言有何顯不可信之情況，依刑事
      訴訟法第159條之1第2項規定，證人林忠村於檢察官訊問
      時經具結後所為之證述，自得為證據。
乙、實體部分：
  一、訊據被告甲○○固坦承曾於98年10月15日凌晨2時許有至
      林忠村、張瑞娟位於桃園縣八德市位於○○路與大智街附
      近（按即永福西街，見證人林忠村證述，見原審卷第84頁
      ）之住處，之後由林忠村駕車搭載伊、張瑞娟、莊阡鳳至
      張瑞娟住處，張瑞娟進去拿行照，嗣張瑞娟說要領錢，由
      林忠村駕車載伊3人一同至提款機領錢，遇見員警盤查，
      伊因身上有帶毒品，看見員警就趁機逃跑，並為警扣得如
      附表1-3所示之物，扣案之毒品、夾鏈袋、電子磅秤、分
      裝吸管等皆為伊所有，伊手機內簡訊是林忠村或張瑞娟傳
      給伊之事實不諱，惟矢口否認有何販賣毒品未遂之情事，
      辯稱：伊沒有讀上開簡訊，伊沒有要賣甲基安非他命給林
      忠村，張瑞娟說她兒子發燒要領錢去藥房買退燒藥，至扣
      案之毒品是伊自己要施用的云云，辯護人則辯護稱：林忠
      村可能因怕自己被懷疑販賣毒品而先行指控被告販賣毒品
      ，且林忠村於警詢、偵查中證稱被告販賣甲基安非他命2
      次，其中98年10月初該次經檢察官為不起訴處分，林忠村
      尚有冒名應訊之前科紀錄，其證詞憑信性低，若被告有販
      賣毒品，不可能拖延許久不交付毒品，徒增遭查獲之風險
      ，且證人張瑞娟、莊阡鳳並未證稱有聽聞被告欲販賣甲基
      安非他命與林忠村云云。經查：
    (一)、證人林忠村於警詢中證稱：伊向被告購買過2次毒品，
        第2次是在98年10月15日凌晨0時許，伊用0000000000號
        之行動電話發送上開簡訊到被告持用0000000000號之行
        動電話，簡訊中所稱「男生」代表安非他命，「女生」
        代表海洛因，約定凌晨2時見面，伊、張瑞娟與被告、
        莊阡鳳見面後，因伊身上沒有太多現金，所以開車到中
        壢市○○路上郵局要領錢時就被查獲等語；其於檢察官
        偵查中亦稱：當時到郵局前是伊開車，伊女友張瑞娟要
        去領錢，領錢的目的是要向被告購買甲基安非他命，當
        時是用手機簡訊聯絡好，見了面有講要買1千元，就是
        伊要付1千元與被告，被告要將安非他命交給伊，警方
        查獲當時，還沒有交付金錢與毒品，伊簡訊中提到海洛
        因是少打1個字，應該是「我也有『要』處理女生」，
        意思是要問被告有沒有海洛因，伊知道的安非他命的藥
        頭只有被告等語（見偵卷第35、36、57頁）。又證人張
        瑞娟於原審審理時亦證稱：當天伊與林忠村一起在永福
        西街，目的就是等被告，伊不想讓被告知道伊普騰街的
        家，因為家裡還有爸媽和小孩，林忠村打電話給被告，
        約在八德市伊朋友的空屋（即上開永福西街）見面，林
        忠村自己的手機沒有餘額，向伊借手機傳簡訊，查獲前
        林忠村跟伊說要伊領錢給他，因為之前用提款卡提領太
        多次，所以要先補刷存摺，伊在永福西街時伊有說要回
        普騰街家拿存摺，回家拿存摺時，被告、林忠村、莊阡
        鳳3人待在車上，伊去補刷存摺時，有帶存摺及卡片，
        伊是用伊妹妹張慈盈的存摺，伊看到警車，存摺還沒有
        刷完也還沒領到錢就趕緊回到車上，本來為警查獲前是
        預計要載被告與莊阡鳳回家等語（見原審卷第87背面
        -91頁），而被告亦不否認當日有搭載莊阡鳳從臺北出
        發，與林忠村約在桃園縣八德市○○路○段與大智路街
        口見面，林忠村與張瑞娟一起來，之後林忠村有說要先
        載伊與莊阡鳳回臺北之情（見原審卷第7頁背面），觀
        諸證人林忠村就雙方如何聯繫購買毒品之種類、見面達
        成購買1千元毒品之合意、遭查獲當時係為提領購毒價
        金等重要情節，證人張瑞娟就林忠村向伊借手機傳簡訊
        與被告，並約在永福西街某空屋處見面，因為林忠村要
        伊去領錢，伊提款卡提領次數超過須先補摺，故先回普
        騰街住處拿存摺，一行人再到郵局前，嗣經警查獲之過
        程，其等陳述具體明確且相合，再參諸自被告持用之門
        號000000 0000號之行動電話及張瑞娟所有之門號00000
        00000號之行動電話內之3則簡訊翻拍照片，其內容分別
        為：「你還有多久會到」、「你還有多久會到我朋友要
        處理男生問多久會好」、「你去土城要處理女生，然後
        在拿去給別人還是？我也有處理女生」（見偵查卷第23
        、24、29、30頁），與證人林忠村、張瑞娟前揭證述內
        容相符，復有張瑞娟所持用之門號0000000000 號之行
        動電話、被告持用之門號0000000000號之行動電話之通
        聯記錄、基地台位址足佐（見偵卷第115、116、121、
        122頁），而張瑞娟胞妹張慈盈八德郵局局號0000000，
        帳號0000000號之帳戶，於98年10月15日凌晨，該帳戶
        確實尚有2,30 7元可供提領，此有中華郵政股份有限公
        司99年4月23日儲字第0990046372號函覆之歷史交易清
        單可證（見原審卷第129頁），則證人林忠村及張瑞娟
        所證既有上開證據為憑，所證當與事實相符而可採信。
        參諸證人林忠村與被告甲○○果非為交易毒品，何以被
        告甲○○為返還車輛自台北駛至桃園後未立即返回？且
        與證人林忠村共處相當時間後，林忠村之女友張瑞娟並
        急於深夜領款？是本件證人林忠村指稱本件經警查獲前
        之領款係為支付買賣毒品對價即屬信而有徵。選任辯護
        人辯護稱證人林忠村前曾有冒名應訊而偽造署押之犯行
        縱係屬實，亦不足推翻證人林忠村上開之證詞，附此敘
        明。
    (二)、又本件遭查獲時，被告確實以附表一編號6黑色腰包裝
        帶附表二所示之甲基安非他命1包、附表一編號3、4、5
        所示之夾鏈袋、電子磅秤、分裝吸管等物，且被告亦供
        認上開扣案物品為其所有，又扣案之甲基安非他命經行
        政院衛生署食品藥物管理局鑑定結果，驗前含夾鏈袋總
        重1.0437公克，取樣0.0008公克鑑析用罄，驗餘含夾鏈
        袋總重1. 0429公克，檢出甲基安非他命成分，有該局
        99.02.09 FDA研字第0990006312號檢驗報告書1紙在卷
        可稽（見原審卷第44頁），復有扣案甲基安非他命、夾
        鏈袋、電子磅秤、分裝吸管之照片在卷可佐，觀諸被告
        所攜夾鏈袋有2種不同大小容量，若係分裝供己施用，
        實無須刻意準備不同規格容量之分裝袋。又被告辯稱伊
        下班後向綽號小胖之人購買毒品，因怕被騙所以帶電子
        磅秤，伊於晚上11、12點向小胖拿到毒品後，直接去土
        城接莊阡鳳云云（見原審卷第8頁及背面），惟倘被告
        向小胖購毒後當場秤重，其對於扣案毒品重量應瞭若指
        掌，然其陳稱之重量卻與扣案毒品之重量不符（見原審
        卷第8頁背面），倘被告僅係單純將車輛交回予林忠村
        使用，又何需攜帶毒品、夾鏈袋、電子磅秤、分裝吸管
        等物，增加遭警查獲之風險，益證被告有販賣毒品之情
        。是被告雖辯稱未讀取手機內簡訊云云，惟觀之林忠村
        以簡訊連絡購毒，而被告亦經警查得林忠村簡訊中所欲
        購買之毒品，依此參互輔證，益可得知被告有販賣之舉
        ，是其前開所辯，自難採信。按刑事法上之販賣行為，
        祇須以營利為目的，將標的物販入或賣出，有一於此，
        其犯罪行為即為完成。而所謂賣出，自應以標的物已否
        交付為斷（最高法院94年度台上字第7096號判決意旨參
        照），再按犯罪之著手，係指行為人為實現犯意而開始
        實行犯罪構成要件之行為而言，販賣毒品罪之販賣者與
        購毒者就買賣毒品之重要內容有所表示時，縱使販賣者
        未實際交付毒品，仍可認為已經著手販賣毒品之實施，
        亦即販賣毒品之犯行，以販賣者與應買者雙方就買賣毒
        品之重要內容有所意思表示而達成契約之合致時，即已
        著手於販賣毒品之構成要件行為（最高法院97年度台上
        字第3600號判決參照）。如前所述，證人林忠村與被告
        見面後就購買甲基安非他命之數量及價金達成意思合致
        ，被告並已備妥販出之標的，待林忠村借得購毒價金後
        即可交付，是被告自已著手於販賣甲基安非他命之構成
        要件行為，雖尚未將甲基安非他命交付證人林忠村，本
        次交易自仍屬未遂。
    (三)、被告辯稱：伊沒有要賣甲基安非他命給林忠村，張瑞娟
        說她兒子發燒，要領錢去藥房買退燒藥云云。惟查，證
        人張瑞娟就經警查獲前領錢之原因，於原審審理中證述
        前後固有「是我自己要領錢，我叫林忠村載我去郵局，
        領些錢放在車上」、「身上沒錢剛好經過就去領」、「
        林忠村有跟我說要我領錢給他」等語而非一致(見原審
        卷第87背面、88、91頁)，然就其所陳領錢之原因亦無
        一與被告所辯相合，不惟如此，扣案毒品、夾鏈袋、電
        子磅秤、分裝吸管等物，係自被告隨身背包中起出，且
        被告自警詢至本案審理時均一致坦承為其所有，甚且扣
        案第二級毒品甲基安非他命之1公克餘重量，亦係一般
        常見毒品交易對價1千元份量，此復與證人林忠村於偵
        查中所證以1千元購買毒品之情事相當(見偵卷第63頁)
        ，是以本件有毒品買賣之約定已屬明確。又證人張瑞娟
        、莊阡鳳雖未證稱有聽聞被告欲販賣甲基安非他命與林
        忠村，惟莊阡鳳既與被告同行，其與被告關係密切，致
        未吐實，抑或確未聽聞，至證人張瑞娟在場或唯恐己身
        涉案，或確實未聽聞被告與林忠村間購買毒品之約定，
        均不悖於情理，自難以其等未證述曾聽聞林忠村與被告
        有合意購買毒品乙節，為有利被告之認定。
    (四)、至證人林忠村於原審雖證稱：查獲當日伊沒有跟被告購
        買甲基安非他命，伊是故意傳簡訊陷害被告，伊有事先
        通知黃姓員警云云(見原審卷第83頁)，惟證人林忠村上
        開證述內容顯係翻異其於警詢及檢察官偵查中之陳述，
        而證人林忠村與被告2人間並無仇怨，且查獲當日被告
        係應林忠村暫借汽車使用1、2天之要求，乃自臺北開車
        至桃園，甚或當時林忠村計畫將被告、莊阡鳳送回臺北
        ，種種跡象顯示，查獲當時證人林忠村並未與被告交惡
        ，且證人林忠村於原審審理時陳稱已事先通報黃姓員警
        欲陷害被告等節，均與真實不符，顯為迴護被告所編造
        之詞，已詳如前述，自不足採為有利被告之認定。至於
        被告之選任辯護人辯護稱：案發當晚林忠村尚以張瑞娟
        之0000000000號手機，與0000000000、0000000000號手
        機通聯，時間與證人林忠村所稱黃姓警員聯絡以陷害逮
        捕被告之證詞相符云云(見本院卷第67頁背面)，惟查本
        件逮捕被告甲○○之過程，係由桃園縣政府警察局保安
        警察隊員警巡邏發現可疑，經盤查而查獲之情，有桃園
        縣政府警察局99年4月9日桃警刑字第0990048026號函可
        憑(見原審卷第156頁)，可知本件並非查獲員警與證人
        林忠村先有連繫後始生逮捕情事。再以桃園縣政府警察
        局已將任職該局保安隊之所有黃姓警員名冊及使用聯絡
        電話隨上開函文檢送原審(為免警察人員之姓名及使用
        電話隨判決之揭露而公開，姓名及電話詳原審卷第157
        頁)，而上開保安隊之黃姓警員之電話，無一與辯護人
        所主張之0000000000、0000000000相符，顯見證人林忠
        村與該門號使用者聯絡，亦非其所虛構之黃姓警員，則
        辯護人上開所辯亦非可採。
    (五)、本件查無積極證據足證被告係以營利為目的而販入甲基
        安非他命，雖難認其係以營利為目的而購入，惟其購入
        之上開甲基安非他命，既已分裝後預以販賣，並已與林
        忠村就販賣毒品之標的、價格達成合致之意思，因販賣
        毒品係政府嚴加查緝之違法行為，非可公然為之，不論
        是瓶裝或塑膠袋包裝，均可任意分裝並攙雜其他成分稀
        釋純度而虛增重量，或提高售價賺取價差，且每次買賣
        之價量，亦可因雙方關係之深淺、當時之資力、需求量
        、來源是否充裕、對行情之認知及查緝嚴厲之情形等因
        素，機動的調整，而賺取利潤，本件雖乏確據證明被告
        購入甲基安非他命之實際價格及數量，致無從比較被告
        本件販賣甲基安非他命之價差為何，然衡諸甲基安非他
        命物稀價昂，取得不易，販賣毒品為重罪，檢警機關查
        緝甚嚴，被告苟無利得，豈有甘冒重典而遠自臺北親赴
        桃園販賣上揭毒品之理，足認被告於上揭時、地，係出
        於牟利之意圖，而販賣甲基安非他命予證人林忠村至明
        。
    (六)、綜上所述，被告上開所辯，不足採信。被告前揭犯行事
        證明確，洵堪認定，應依法論科。
  二、查甲基安非他命係毒品危害防制條例第2條第2項第2款所
      規定之第二級毒品。又毒品危害防制條例第4條於98年5月
      20日修正公布，並於公布日起至第3日即98年5月22日發生
      效力，是本件被告於事實欄所載行為自應適用新修正之毒
      品危害防制條例。核被告所為，係犯毒品危害防制條例第
      4條第6項、第2項之販賣第二級毒品未遂罪，又被告已著
      手販賣甲基安非他命行為之實行，惟尚未交付甲基安非他
      命，為未遂犯，爰依刑法第25條第2項之規定，按既遂犯
      之刑度減輕其刑。被告販賣甲基安非他命前，持有該毒品
      之低度行為，應為販賣之高度行為所吸收，不另論罪。
  三、原審以罪證明確，適用毒品危害防制條例第4條第2項、第
      6項，論以被告販賣第二級毒品未遂罪，並爰審酌被告明
      知甲基安非他命業經公告列為第二級毒品，對人體有莫大
      之戕害，仍予販賣，不啻誘使購毒者犯罪，因此衍生犯罪
      ，危害社會治安及國民身體健康，惟念被告與利用幫派組
      織結構大量販賣毒品者相較，對社會之危害稍低，且被告
      亦有施用毒品之惡習，被告販賣賺取其中些微差價，對社
      會造成之危害尚無從與販賣毒品之大盤、中盤相提並論，
      並兼衡被告否認犯行，飾詞圖卸等一切情狀，量處原審判
      決主文所示之刑。另說明扣案如附表二所示之甲基安非他
      命，應依毒品危害防制條例第18條第1項前段宣告沒收銷
      燬（鑑驗用罄之甲基安非他命，既已滅失，自無庸再予以
      宣告沒收銷燬）。扣案之如附表一編號1所示之門號00000
      00000號之行動電話1支（含SIM卡1張）、附表一編號3所
      示之夾鏈袋103個、附表一編號4所示之電子磅秤1台、附
      表一編號5所示之分裝吸管1支、附表一編號6所示之黑色
      腰包1個，均係被告所有，為本件販賣第二級毒品所用之
      物，又扣案如附表一編號2所示之包裝前開甲基安非他命
      之塑膠袋1個，係被告所有，用以包裹第二級毒品，防其
      裸露、逸出、潮濕，便於攜帶販賣之用，均應依毒品危害
      防制條例第19條第1項前段規定宣告沒收。扣案如附表三
      編號1所示門號0000000000號行動電話1支係張瑞娟所有，
      附表三編號2、3所示之物，無證據證明與本案有關，爰均
      不宣告沒收。均核其認事用法，並無違誤，量刑亦稱妥適
      ，被告仍執詞上訴指摘原判決不當，為無理由，應予駁回
      。
據上論斷，應依刑事訴訟法第368條，判決如主文。
本案經檢察官何明楨到庭執行職務。
中    華    民    國    99    年    8     月    18    日
                  刑事第二十二庭審判長法  官  郭雅美
                                      法  官  李麗珠
                                      法  官  洪于智
以上正本證明與原本無異。
如不服本判決，應於收受送達後10日內向本院提出上訴書狀，其
未敘述上訴之理由者並得於提起上訴後10日內向本院補提理由書
（均須按他造當事人之人數附繕本）「切勿逕送上級法院」。
                                      書記官  強梅芳
中    華    民    國    99    年    8    月    20    日
附錄：本案論罪科刑法條全文
毒品危害防制條例第4條
製造、運輸、販賣第一級毒品者，處死刑或無期徒刑；處無期徒
刑者，得併科新臺幣 2 千萬元以下罰金。
製造、運輸、販賣第二級毒品者，處無期徒刑或 7 年以上有期
徒刑，得併科新臺幣 1 千萬元以下罰金。
製造、運輸、販賣第三級毒品者，處 5 年以上有期徒刑，得併
科新臺幣 7 百萬元以下罰金。
製造、運輸、販賣第四級毒品者，處 3 年以上 10 年以下有期
徒刑，得併科新臺幣 3 百萬元以下罰金。
製造、運輸、販賣專供製造或施用毒品之器具者，處 1 年以上
7 年以下有期徒刑，得併科新臺幣 1 百萬元以下罰金。
前五項之未遂犯罰之。

司法院資訊處製作；財團法人民間司法改革基金會備份。
